臺灣臺北地方法院民事裁定
110年度小上字第121號
上  訴  人  羅傑    
被上訴人    王嘉忍  
上列當事人間請求損害賠償事件，上訴人對於民國110年8月20日
本院新店簡易庭110年度店小字第262號第一審小額民事判決提起
上訴，本院裁定如下：
    主  文
上訴駁回。
第二審訴訟費用新臺幣壹仟伍佰元由上訴人負擔。
    理  由
一、按對於小額程序第一審裁判之上訴或抗告，非以其違背法令
    為理由，不得為之；上訴狀內應記載上訴理由，表明原判決
    所違背之法令及其具體內容、暨依訴訟資料可認為原判決有
    違背法令之具體事實，民事訴訟法第436條之24第2項、第43
    6條之25分別定有明文。所謂違背法令，依同法第436條之32
    第2項準用第468條、第469條第1款至第5款規定，係指判決
    不適用法規或適用不當者，為違背法令；判決有同法第469
    條規定所列第1款至第5款情形之一者，為當然違背法令。而
    依前開規定，民事訴訟法第469條第6款所定「判決不備理由
    或理由矛盾」之上訴第三審當然違背法令事由，於小額事件
    上訴程序不在準用之列，是於小額事件之上訴程序中，所謂
    違背法令，並不包含認定事實錯誤、取捨證據不當或就當事
    人所提事實或證據疏於調查或漏未斟酌等判決不備理由、理
    由矛盾情形。又以原判決有不適用法規或適用法規不當為上
    訴理由時，其上訴狀或理由書應有具體之指摘，並揭示該法
    規之條項或其內容。若係成文法以外之法則，應揭示該法則
    之旨趣；倘為司法院解釋，則應揭示該解釋之字號或其內容
    ，上訴狀或理由書如未依此項方法表明者，即難認為已對小
    額程序第一審判決之違背法令有具體指摘，其上訴自難認為
    合法，法院毋庸命其補正，逕以裁定駁回之。
二、上訴意旨係以：被上訴人是臨時工，經濟收入極不穩定，原
    審判決逕命上訴人給付其無法工作損失為新臺幣(下同)7,80
    0元及精神慰撫金20,450元，實屬過高等語，並聲明：原判
    決不利於上訴人部分廢棄。
三、經查，上訴人於民事上訴狀所載之上訴理由，係就原審判准
    金額過高不合理，表達不服之意思，顯係質疑原審判決認定
    事實錯誤或證據疏於調查或漏未斟酌，並未具體指出原審判
    決有如何違背法令之情事，復未指明違反之法令條項、司法
    解釋及其具體內容，以及依據何訴訟資料可認為原審判決有
    何違背法令之具體事實，自無從認為已對於原審判決如何違
    背法令有具體之指摘，揆諸上開說明，應認本件上訴未具上
    訴之合法程式，為不合法，本院自毋庸命補正，應以裁定駁
    回其上訴。
四、末按於小額訴訟之上訴程序，法院為訴訟費用之裁判時，應
    確定其費用額，民事訴訟法第436條之19第1項、第436條之3
    2第1項定有明文。本件第二審裁判費為1,500元，應由敗訴
    之上訴人負擔，爰併予確定訴訟費用額如主文第2項所示。
五、據上論結，本件上訴為不合法，依民事訴訟法第436條之32
    第1項、第2項、第444條第1項、第436條之19第1項、第95條
    、第78條，裁定如主文。
中　　華　　民　　國　　110 　年　　10 　 月　 20　　日
                   民事第三庭   審判長法　官　方祥鴻
　　　　　　　　　                    法　官　陳裕涵
                            　　　　　法　官　林瑋桓
以上正本係照原本作成。
本裁定不得抗告。
中　　華　　民　　國　　110 　年　　10 　 月　 20　　日
                                      書記官　江慧君